臺灣高雄地方法院刑事判決　　　　　　　　　　　　九十二年度訴字第二六號
　　公　訴　人　臺灣高雄地方法院檢察署檢察官
　　被　　　告　甲○○
　　選任辯護人　王文雄律師
右列被告因違反毒品危害防制條例案件，經檢察官提起公訴（九十二年度偵字第一三
五八六號），本院判決如左：
    主  文
甲○○無罪。
    理  由
一、公訴意旨略以：被告甲○○於民國九十二年六月二十四下午二時許，在設於高雄
    市○○區○○路與中山路口之大遠百百貨公司門口，以新台幣（下同）五百元之
    價格，販賣第三級毒品Ｋ他命一點二公克（淨重一點零五公克、包裝重零點三公
    克）予丙○○施用，惟交易後前述毒品仍交由被告暫時保管，嗣於同日下午三時
    三十分許，被告與丙○○，在高雄市○○區○○路與自強路口與人發生鬥毆，經
    警帶回警局查證時，被告乃將前述毒品交給丙○○，惟經警發現而當場查獲，並
    扣得前述毒品，因認被告涉犯違反毒品危害防制條例第四條第三項之販賣第三級
    級毒品罪嫌等語。
二、本件公訴人認被告涉有前揭罪嫌，無非係以被告於警、偵訊中之自白、證人丙○
    ○於警詢中之證述，及扣案毒品確經法務部調查局鑑定為第三級毒品Ｋ他命無訛
    ，並有該鑑定通知書一份附卷可參，而認被告確涉販賣第三級毒品Ｋ他命之罪嫌
    無疑為憑。然訊據被告則堅決否認其事，並辯稱：系爭扣案毒品係其於九十二年
    六月二十二日向不知名之友人，在設於高雄市○○區○○路與復興路路口之「Ｎ
    Ｏ６  ＰＵＢ」所取得，原係為供自己施用，惟尚未施用，其和證人丙○○即因
    與案外人黃永諺發生爭執而經警帶回高雄市政府警察局保安警察大隊迅雷中隊進
    行調查，而其係因懼怕身上所持有之扣案毒品會經警查獲，一時情急，始於警局
    中私下將毒品交予丙○○，委其將毒品帶至廁所沖掉，其並無販賣該第三級毒品
    Ｋ他命予丙○○，並收取五百元之代價之情事。至其於警詢及第一次偵訊中制作
    筆錄時，因其精神狀況不佳，所為之相關陳述並非真實，且經本院勘驗錄音後，
    亦有筆錄與錄音內容不符之情形，是該部分縱認有證據能力，亦應以本院勘驗警
    詢及偵查錄音帶之內容為準。另關於證人丙○○於警詢中所為之證述，並未經具
    結，且經本院勘驗該警詢錄音帶，若非內容吵雜無法辨認，即係大部分皆無聲音
    等，而業經本院認定為無證據能力，該部分自不能據為不利被告之認定。再一般
    買賣毒品之交易，多為銀貨兩訖，被告怎可能將已收取之貨款五百元退還丙○○
    ，且若被告確有販賣系爭毒品予證人丙○○，理當將毒品同時交付予丙○○，丙
    ○○亦豈有不要求同時交付之理，又縱兩人確約定於交付款項後始為交付毒品，
    豈可能會擇於警局為之，顯不合常情。實則被告於警局交付系爭毒品予丙○○，
    係為央求丙○○將毒品攜至廁所沖掉，而非交付販賣之毒品等語。
三、按被告未經審判證明有罪確定前，推定其為無罪、犯罪事實應依證據認定之，無
    證據不得認定其犯罪事實；不能證明被告犯罪，應諭知無罪之判決，刑事訴訟法
    第一百五十四條第一項、第二項及第三百零一條第一項分別定有明文。次按認定
    犯罪事實，所憑之證據，雖不以直接證據為限，間接證據亦包括在內，然無論直
    接或間接證據，其為訴訟上之證明，須於通常一般之人均不致於有所懷疑，而得
    確信其為真實之程度者，始得據為有罪之認定。倘其證明尚未達於此一程度，而
    有合理性懷疑存在時，即不得遽認被告犯罪。又被告依法無自證無罪之義務，若
    控罪所憑之積極證據，在生活經驗上尚不足以排除其他有利被告之合理推斷，致
    不足以證明犯罪事實時，仍不能因被告否認犯罪之辯解不成立，資為無視積極積
    據不足之理由；以上證據法則，通觀最高法院七十六年度台上字第四九八六號、
    三十年度上字第四八二號、三十年度上字第一八三一號等判例所持一貫見解，不
    難明瞭。再按被告或共犯之自白，不得作為有罪判決之唯一證據，仍應調查其他
    必要之證，以察其是否與事實相符，此則為同法第一百五十六條第二項所明定。
四、經查：按被告以外之人於審判外之言詞或書面陳述，除法律有規定者外，不得作
    為證據；被告以外之人於檢察事務官、司法警察或司法警察調查中所為之陳述，
    與審判中不符時，其先前之陳述具有較可信之特別情況，且為證明犯罪事實存否
    所必要者，得為證據，此為刑事訴訟法第一百五十九條第一項、第一百五十九條
    之二所明定。是查：
  (一)參以警員所製作證人丙○○之第一次警詢筆錄（九十二年六月二十四日二十一時
    三十分許），係記載丙○○於九十二年六月二十四日為警查獲之毒品係伊於當日
    十四時許，在設於高雄市○○路與中山路路口之大遠百百貨公司門口以五百元之
    代價向被告所購得，該五百元並已當場交付被告等語（節錄，詳參警卷第二頁）
    ；證人丙○○之第二次警詢筆錄（九十二年六月二十五日三時許），則係除就與
    上開內容為相同之記載外，另記載丙○○稱伊雖於大遠百百貨公司現場即已交付
    五百元予被告，但毒品仍暫時交予被告保管，直到伊甫向被告取回時，即經警方
    於警局查獲，且因交付毒品當時，被告包裝毒品之包裝紙已經破裂，伊始將所有
    之刑事通知書撕給被告包裝等語（節錄，詳參警卷第八頁）。惟證人丙○○於本
    院審理時卻翻異前詞，否認伊曾向被告購買毒品，並拿錢給被告，系爭毒品係被
    告向其朋友所取得，被告並用刑事通知單將毒品包裝，而伊之所以將毒品攜至廁
    所係受被告之託欲將之沖掉等語，是可認該名證人於司法警察調查中所為之陳述
    確與審判時之證述有不符之情況（參本院卷第六十頁）。而證人丙○○並於本院
    審理中另證稱系爭毒品確自伊身上查獲，且係被告所交予伊，伊並知悉該物品為
    毒品等情（參本院卷第五十八頁、六十一頁）。準此，證人丙○○於警詢中之陳
    述確有部分與審判中所陳述不符，該部分並為證明被告犯罪事實存否所必要，且
    被告亦爭執該部分證述之證據能力，是丙○○於警詢中與本院審理中不符之證述
    部分即有認定證據能力有無之必要。另按證人於檢察事務官、司法警察（官）調
    查中所為之陳述，必須與其審判中之陳述不符時，始有刑事訴訟法第一百五十九
    條之二之適用。此乃因證人之先前陳述若與審判中之陳述相符，證人於審判中之
    陳述即可以直接作為判斷特定事實存否之證據，並無引用該審判外陳述之必要。
    至該相符部分之先前陳述，其性質仍應屬傳聞證據，當有傳聞證據原則上不得為
    證據之傳聞證據法則之適用，不因該部分陳述業經本院調查有無與證人於審判中
    陳述不符之情形，而逕予認定該傳聞證據即已成為本院審判筆錄之一部分，而具
    有證據能力；況該部分既無與審判中之陳述不符之情況，即無認定其有無證據能
    力之問題。是以，本案檢察官認證人丙○○上開警詢中之陳述與審判中陳述相符
    部分，亦有證據能力認定之問題，且得據以為審判筆錄之一部分，而有證據能力
    等情，即有未洽。
  (二)又按所謂「被告以外之人於檢察事務官、司法警察或司法警察調查中所為之陳述
    ，與審判中不符時，其先前之陳述具有『較可信』之特別情況，且為證明犯罪事
    實存否所必要者，得為證據」，此『較可信』之特別情況，並非指該等陳述之「
    內容」較審判中所陳述者更為可信，即非指先前之陳述於「證據證明力」上較審
    判中之陳述較具可信之價值，而係指依先前陳述之外部附隨的環境或條件判斷具
    較為自然可信之外部情況，而使其較審判中之陳述為可信時，始「例外」的賦予
    證據能力。從而，本案檢察官認證人丙○○於警詢中之陳述，既與本院於審理中
    所勘驗被告第二次警詢之錄音內容相符，且丙○○並無於警詢中否認該詢問內容
    之真實性，故認丙○○先前之陳述應有證據能力一節，即非在說明何以丙○○於
    警詢中陳述時之背景具有特別可信之情況，而係已進入警詢筆錄證據證明力之認
    定，實有未合。
  (三)再按「訊問被告，應全程連續錄音；必要時，並應全程連續錄影。但有急迫情況
    且經記明筆錄者，不在此限。筆錄內所載之被告陳述與錄音或錄影之內容不符者
    ，除有前項但書情形外，其不符之部分，不得作為證據」，此為刑事訴訟法第一
    百條之一第一項、第二項所明定，且同法第一百條之二復規定，上開規定於司法
    警察（官）詢問犯罪嫌疑人時，準用之。是以警訊筆錄與錄音內容不符，其不符
    部分自不得作為證據。其立法目的，應係在於建立詢問筆錄之公信力，並擔保詢
  問程序之合法正當；亦即在於擔保被告或犯罪嫌疑人對於詢問之陳述，係出於自
    由意思及筆錄所載內容與其陳述相符，此並包括確保陳述人之陳述並無依照警詢
    筆錄內容逐字朗讀而錄音及警員斷章取義或誤解陳述人意思而為記錄之不當情形
    。故依上開說明，可知並非陳述人一經於警詢筆錄上記載「該筆錄業經本人確認
    無誤」等類似字句並緊接簽名，即可認定該警詢筆錄之記載毫無瑕疵，更無法逕
    以該警詢筆錄記載之內容據以推論製作筆錄時之背景情況，且無從得知筆錄之記
    載與陳述人之之陳述何處有不符之處，最高法院九十二度台上字第六三二五號判
    決意旨亦採此見解。至於訊問證人時，雖無類似上開之規定，即如司法警察（官
    ）於製作警詢筆錄時，雖未予錄音，或錄音內容不清楚難以辨認而與無錄音之情
    況相同時，該警詢筆錄之製作雖非違法取得之證據（故本案有關證人丙○○警詢
    筆錄之證據能力，係適用傳聞法則，而非認定違法取得證據之證據能力），然被
    告或共犯之自白尚不得作為被告有罪之唯一證據，而須有其他證人之證述或其他
    證據以資補強始得認定被告之犯罪事實，故若欲採用司法警察（官）所製作證人
    之警訊筆錄為被告不利之認定時，司法警察（官）更應遵從上開規定予以全程錄
    音，以明該筆錄之製作程序是否合法及其製作之背景是否具有特別可信之情況，
    故就錄音與否、錄音內容與筆錄記載是否相符及證人製作筆錄之語態、陳述之情
    狀等情況之調查，雖非證明筆錄真實性、可信性即筆錄有無證據能力之「唯一方
    法」，然卻應為基本且不可或缺之方法。再證據之保存為司法警察機關及偵審機
    關責無旁貸之責任，且如欲以該證據作為控訴被告及認定被告犯罪事實之證據，
    則該證據更應於法院審理時得以具體呈現、辨認，並得提供被告爭執且有詰問之
    機會，以期發現真實；並不能因證據或有因不可抗力及其他事故而滅失之可能，
    或以之為認定被告犯罪事實之重要證據，將會促使當事人有故意毀壞證物，以排
    除不利於自己之證據可能之虞，即捨棄以該證據為裁判之基礎。從而，本案檢察
    官認如以證人丙○○於警詢錄音內容之勘驗作為該警詢筆錄真實性及具特別可信
    性之證據方法，即有礙實體真實之發現與公平正義並有上開危險之虞，即非可採
    。況所有不利被告之證據皆有可能因不可抗力之情形或有經當事人、第三人故意
    毀損、滅失之危險，斷不能因此即認判定被告犯罪與否毋須倚賴證據，或認欲證
    明證人於警詢中陳述之實際情況，毋須仰賴錄音內容之勘驗。況查，就本案丙○
    ○製作警詢筆錄時之錄音帶內容加以勘驗以證該警詢筆錄具有特別可信情況之證
    據方法，亦為本案檢察官所提出（參本院卷第六十一頁），是足認檢察官亦認該
    證據方法為證明證人丙○○兩次警詢筆錄具有特別可信情況之基本、不可或缺之
    方法。是以，經本院於審理中勘驗證人丙○○之二次警詢筆錄之結果為：(1)第一
    次警詢筆錄之錄音內容經本院當庭播放內容吵雜，無法辨認其內容。(2)第二次警
    詢筆錄之錄音內容經本院當庭播放除「右筆錄於六月二十五日五時三十分製作完
    畢並經被訊問人親自閱讀，確認無誤後始簽名捺印」、「右筆錄經我本人看過無
    誤」之內容外，並無其他聲音，此可參本院卷第六十七頁之勘驗筆錄。是該無法
    辯認及無聲音之錄音內容既無法使本院得知製作筆錄之情形，實與製作警詢時並
    無錄音無異。又查，證人溫禮和即製作丙○○警詢筆錄之警員雖到庭證稱：「（
    請說明丙○○當時如何陳述被告如何販賣毒品？）丙○○有說他與被告甲○○在
    高雄市○○區○○路與中山路口大遠百百貨公司門口交易毒品，代價為五百元，
    正確時間我現在記不起來，應該如警訊筆錄如示」等語，然該名證人既為製作筆
    錄之員警，縱證人丙○○並未為如筆錄所記載之供述，筆錄之記載不實，則證人
    溫禮和將涉偽造文書罪嫌，衡諸情理，渠於本院審理時證述自己並無聽聞右揭筆
    錄所載丙○○陳述向被告購買毒品之情節，筆錄之記載係不實之可能性甚低，檢
    察官以警員若製作筆錄不實及於本院審理中為虛偽之陳述，將有刑法偽造文書罪
    及偽證之罪責，故可保證警員之證述確為真實無疑一節，尚非可採。準此而論，
    僅以溫禮和警員之上開證述仍無法認定丙○○是否確於警詢中有如警詢筆錄所記
    載之供述伊與被告交易毒品之事實經過，及丙○○於警詢中陳述時之外部環境是
    否較於審判中證述時具較自然可信之狀況。再刑事訴訟法第一百五十九條至第一
    百五十九條之五有關傳聞法則之增訂，係於九十二年二月六日始經總統公告，惟
    最高法院九十年十一月二十二日之九十年度台上字第七一三七號裁判，確係於上
    開規定增訂前即已製作完成，是公訴人所引該裁判意旨並不適於作為判斷本案丙
    ○○於審判外之陳述是否具有特別可信之情形而有無證據能力之認定，亦無拘束
    本院裁判之效，附此敘明。準此而論，本院並無法以該第一、二次錄音之內容還
    原證人丙○○於製作警詢筆錄時之陳述是否與警詢筆錄之記載相符及其製作筆錄
    之情況是否具有特別可信而有證據能力之情況。
  (四)又按證人於警詢中陳述之時點，雖較審判中陳述之時點更接近證人知覺事實發生
    之時點，然此時間因素非必定使證人先前之陳述具較為可信之特別情況，因為大
    部分警詢之時點必較審判之時點接近證人知覺事實發生之時點，如以證人陳述之
    時點較接近其聽聞知覺事實之時點即認「具較可信之特別情況」，則刑事訴訟法
    第一百五十九條之二所規範之「具有較可信之特別情況」，將形同具文，且將使
    法院在判斷傳聞證據是否具證據能力時，又回到昔日「案重初供」之不當刑事證
    據法則上。是以，亦不能逕因丙○○於警詢中陳述之時點較審判中證述時距系爭
    待證事實（被告是否販賣毒品予丙○○），即認丙○○於警詢中陳述時具有較可
    信之特別情況。此外，本案檢察官復無另舉證證明何以丙○○之警詢筆錄確與伊
    於警詢中所陳述內容相符，且較丙○○於審判中之證述具有特別可信之情況，故
    丙○○之兩次警詢筆錄依刑事訴訟法第一百五十九條之一之規定，原則上均無證
    據能力，亦無任何具有特別可信之例外情況，無法據為認定被告是否犯罪之證據
    。
五、復按「訊問被告，應全程連續錄音；必要時，並應全程連續錄影。但有急迫情況
    且經記明筆錄者，不在此限。筆錄內所載之被告陳述與錄音或錄影之內容不符者
    ，除有前項但書情形外，其不符之部分，不得作為證據」，此為刑事訴訟法第一
    百條之一第一項、第二項所明定，且同法第一百條之二復規定，上開規定於司法
    警察（官）詢問犯罪嫌疑人時，準用之。是以警詢筆錄與錄音不符，其不符部分
    自不得作為證據，已如上述。至於警詢或偵訊筆錄如與錄音內容有不符之處，且
    經法院勘驗其錄音內容並記載於言詞辯論筆錄上，即應以法院勘驗之結果作為被
    告於警詢、偵訊中之實際陳述內容。再被告甲○○既一再辯稱其於警詢及檢察官
    第一次偵訊時關於陳述販賣毒品予丙○○部分，因其當天飲酒，以致精神狀態不
    佳，不記得有講過該部分話語，且質疑警詢及偵訊筆錄之證據能力，則本院對於
    被告於製作警詢筆錄及第一次偵訊筆錄時之精神狀態及筆錄內容與錄音內容是否
    相符，而有證據能力部分，即有調查之必要。是查：
  (一)經本院於審理中勘驗被告第一次警詢筆錄（製作日期為九十二年六月二十四日二
    十時許）錄音帶之結果係為：「除了開頭點呼被告名字部分清楚外，其餘錄音內
    容吵雜夾雜機器運轉聲音無法聽清楚」（參本院卷第六十四頁之筆錄），而本院
    於審理中再行勘驗被告第二次警詢筆錄（製作日期為九十二年六月二十五日一時
    三十分許）之錄音帶，其結果為被告回答問題時，並無意識不清、酒後泥醉之情
    形，此可參本院卷第六十五頁之筆錄；另關於被告之第一次偵訊筆錄之錄音帶（
    九十二年六月二十五日十時許），經本院當庭勘驗後，被告於錄音帶內所呈現之
    聲音亦無任何意識不清之狀態，且證人即承辦警員溫禮和亦到庭具結證稱「（三
    人有無酗酒泥醉後無法認知你是誰？無法講話之情形？）三人沒有不醒人事，意
    識也很清醒」等語（參本院卷第四十九頁），而證人丙○○亦到庭證稱「（你去
    警局是否有看到甲○○？他是否認得你？）有。她認得我」、「（你的意思說，
    她跟你談話時，她的意識是清醒的？）對。」（詳見本院卷第五十八頁、第六十
    一頁）等語，且被告係於九十二年六月二十四日十五時三十分左右，為警帶回警
    局偵訊，而警員隨即於九十二年六月二十四日二十時許、及於翌日即二十五日一
    時三十分左右實施詢問，檢察官並於二十五日十時至十時十分左右訊問被告等情
    ，有上開警詢與偵訊筆錄附卷可查，是衡諸常情，被告應無可能於遭警員帶回警
    局後仍繼續飲酒，而其接受檢察官偵訊時已經距離查獲時約達二十小時，且經過
    夜間睡眠，早已經酒醒，而無泥醉不省人事之可能。從而，依據證人溫禮和、丙
    ○○之證詞及上開本院當庭勘驗錄音帶之結果，可知被告於警詢及第一次偵訊當
    時並無泥醉，不知警員、檢察官詢問內容之情事。
  (二)另查，被告於警詢及第一次偵訊時，雖無泥醉或意識不清之情況，誠如上述，然
    就第二次警詢筆錄錄音帶經本院當庭播放勘驗後，其結果確有如下與筆錄內容不
    相符合之情形：【(1)「警員問：『丙○○供稱係在今（二十四）日十四時許在三
    多路與中山路口大遠百前以五百元的代價向妳購買並當場交付現金，是否實？那
    到達本中隊時，毒品為何還在妳身上？』，警詢筆錄記載被告回答：『是我的沒
    錯，我有賣他伍佰元，錢收了以後又還他，說要跟他一起玩（施用毒品）。當時
    我還沒有馬上交付給他』；警詢錄音內容為被告回答：『我把東西給他，我不要
    收他的錢，我就把錢還給他，把東西放在我身上，我本來把錢收起來，後來我想
    一想不對，我跟丙○○不錯，朋友為何要計較錢，我就把錢還給他，丙○○說要
    玩毒品，我想我和他一起玩』」。(2)「警員問：『你為何會將海洛因一點二公克
    交給丙○○？』，警詢筆錄記載被告回答：『我是怕警方搜身所以寄放在丙○○
    那裡』；警詢錄音內容為被告回答：『因為他要，我就拿給他』」。(3)「警詢筆
    錄未記載但警詢錄音內容則為警員問：『妳是否怕警察搜妳身體，所以他要妳就
    拿給他？』，被告回答：『是』」】；另關於被告於第一次偵訊錄音帶經本院當
    庭播放勘驗後，亦有如下之內容與筆錄不符合：【(1)「檢察官問：『妳在警局中
    不是說妳以五百元賣給丙○○，後來五百元又還給他要跟他一起使用的？』，偵
    訊筆錄記載被告回答：『有，我本來賣丙○○五百元，後又把五百元還給他，要
    跟他一起施用Ｋ他命」；偵訊錄音內容為被告回答：「他是要拿五百元給我，我
    想朋友交情這麼好，我就退還給他」。(2)「偵訊筆錄未記載但偵訊錄音內容則為
    檢察官問：『妳在警訊中不是說妳以五百元賣給丙○○，後來妳又把五百元還給
    他？』，被告回答：『有啊！我有拿給他』、『他問我身上有沒有東西，我說有
    ，他說他用五百元向我買』、『後來我把五百元還給他，東西我們二個人一起用
    』」。(3)「偵訊筆錄未記載但偵訊錄音內容則為檢察官問：『他確實用五百元向
    妳買，後來妳又還給他？』，被告回答『我把五百元還給他，東西我們二個人一
    起用』」。(4)「檢察官問：『何時、何地將東西賣給他，是不是在昨天下午二點
    在高雄市○○區○○路與中山路口大遠百百貨公司門口前賣給他？』，偵訊筆錄
    記載：在昨天下午二點在高市○○路與三多路口大遠百前以五百元賣給丙○○，
    後來馬上又把錢還給他。偵訊錄音：『（被告沒有回答）』」。(5)「偵訊筆錄未
    記載但偵訊錄音內容則為檢察官問『妳何時又把錢還給他？』，『馬上就還給他
    』」】等語，此可參本院卷第二十一頁至二十三頁，是依上開法條規定及說明，
    前開警詢筆錄及偵訊筆錄與錄音帶之內容確有不符合之處，該部分即不得為證據
    ；而該不符合之處，應以本院前揭勘驗結果作為被告於警詢中及偵訊時真實陳述
    之內容，是上開第一次警詢筆錄及第二次警詢筆錄與第一次偵訊筆錄與錄音內容
    相符部分及配合本院前揭勘驗內容結果部分，即應有證據能力。
六、末查，被告雖於警詢及偵訊中自白供稱，丙○○確於案發當日以五百元之代價向
    其購買系爭第三級毒品Ｋ他命，後來其認與丙○○既為朋友，乃立即將五百元還
    給丙○○，要跟他一起施用等語（參上開本院勘驗結果，及參警卷第五頁至第六
    頁、偵卷第四頁及第五頁），惟被告嗣於本院審理中已翻異前詞，辯稱其並無販
    賣毒品予丙○○，其於警局中係因懼怕遭警方搜身查獲其持有毒品，始將毒品交
    予丙○○，央求伊將毒品攜至廁所沖掉一節，核與證人丙○○於本院審理中到庭
    所結證稱伊並無於案發當日十四時許，在高雄市○○區○○路與中山路路口之大
    遠百百貨公司門口曾交付五百元予被告購買毒品，且其當時身上亦無任何金錢，
    而系爭毒品實係被告於警局向伊稱其身上有毒品，請求伊幫忙拿去沖掉，其遂於
    警局辦公室內將毒品交給伊，惟嗣伊上廁所時即經警搜出而查獲等語（參本院卷
    第五十七頁至六十四頁、第七十四頁）相符；至本案檢察官雖認如果被告為免毒
    品遭搜身而查出，自可自行前往廁所將之沖毀，何以須交付丙○○。然查，被告
    既為一女子，之前復無任何違反毒品危害防制條例或其他刑事案件之前科，此可
    參卷附被告刑事案件查註資料紀錄表及臺灣高等法被告全國前案紀錄表各一份，
    是被告初至警局，因身上持有毒品心生緊張，並懼怕遭警查獲，乃人之常情，是
    其立即委託同於警局之男性友人即證人丙○○藉至廁所採尿之機會沖毀毒品，並
    無任何違悖常情之處，故檢察官認被告上開所辯不符常情，自非可採。又證人溫
    禮和亦到庭證稱：「（在哪裡從丙○○身上查獲《指系爭毒品》的？）在我們高
    雄市政府警察保安大隊迅雷中隊辦公室的廁所，是小隊長請丙○○自行拿出來的
    ，因為小隊長發現丙○○與甲○○神情有異才跟著丙○○去廁所....... 」等語
    （參本院卷第五十三頁），足認警員既已查覺被告與丙○○神情有異而尾隨證人
    丙○○至廁所，則證人丙○○因而無法亦不及將毒品沖毀並即經警查獲等情，亦
    不違經驗法則之判斷，是本案公訴人認證人丙○○若確係將毒品攜至警局廁所欲
    予以沖毀，何以未立即沖毀，反於自行採尿後在廁所內為警查獲，而認證人丙○
    ○於本院審理中所為之證述，不足採信等語（參本院卷第九十六頁背面公訴人論
    告書），亦有未洽。又毒品之交易，非如平常之商品買賣交易可公開為之，故貨
    品交付與價金之支付非必同時為之，且因毒品交易價格昂貴，是若購買者已與出
    賣者談妥價格、數量，且已交付買賣價金，焉有未向出賣者立即要求毒品交付之
    理，是本案被告若確有販賣扣案之毒品予證人丙○○，豈可能未立即交付毒品予
    丙○○，卻反而擇專司查緝毒品之警局交付該毒品予丙○○，此顯不合常情。又
    自警方所製作被告之第二次警詢筆錄觀之，該筆錄已記載被告自白稱有收受丙○
    ○交付之五百元購買毒品價金，且被告歸還丙○○，則警方在查獲被告後自可在
    證人丙○○身上查扣該五百元作為本件販賣毒品之關鍵證物，而證人丙○○亦到
    庭證稱警方確於伊至警局時即搜索過伊身體（參本院卷第五十九頁），然遍稽全
    卷卻未見該五百元經警扣案，足見警方經搜索證人丙○○身體亦未能查得其身上
    有前揭之五百元價款。再查，被告與證人丙○○雖均不否認系爭扣案毒品，係經
    被告於警局交予丙○○，並於警局廁所為警而起出該毒品，而系爭扣案毒品經送
    請法務部調查局鑑定，鑑定結果確為第三級毒品Ｋ他命，此亦有該鑑定通知書（
    調科壹字第二二○○一五六三五號）一份附偵卷第十六頁可參，然此僅能證明自
    丙○○身上所查獲之系爭第三級毒品Ｋ他命，係經被告於警局所交付，惟並無法
    證明被告係以五百元之代價販賣該第三級毒品予丙○○之犯罪事實。
七、從而，公訴人之指訴既無法使本院得到被告有違反毒品危害防制條例第四條第三
    項販賣第三級毒品罪構成要件之確信有罪心證，此外復查無其他積極證據足資證
    明被告有何販賣第三級毒品之犯行，而單純持有第三級毒品，依現行毒品危害防
    制條例復無處罰之規定，核諸前揭說明，自應由本院為被告無罪之諭知。
八、又被告雖於本院審理中辯稱其並無販賣第三級毒品Ｋ他命予丙○○，然其於取得
    系爭扣案毒品後，本係要與丙○○一起施用，惟尚未提供給丙○○施用，在警局
    交予丙○○，欲央請丙○○沖毀毒品，即經警查扣等語，故可認被告事實上並無
    無償轉讓（無償移轉）系爭扣案毒品予丙○○之情形。準此而論，被告應無另涉
    犯轉讓第三級毒品之罪嫌，是公訴人論告認縱被告未涉犯販賣第三級毒品罪嫌，
    亦有違反毒品危害防制條例第八條第三項之轉讓第三級毒品罪嫌部分，請本院依
    法論科，仍有未洽，併敘明之。
據上論結，應依刑事訴訟法第三百零一條第一項前段，判決如主文。
本件經檢察官乙○○到庭執行職務
中      華      民      國      九十三      年      二      月   十九   日
                                  臺灣高雄地方法院刑事第二庭
                                      審判長法  官    莊崑山
                                            法  官    黃宣撫
                                            法  官    林靜梅
右正本證明與原本無異。
如不服本判決，應於判決送達後十日內，向本院提出上訴狀。
                                            書記官    洪生輝
中    華    民    國      九十三      年      二      月      二十三    日
